【裁判字號】    98,訴,712
【裁判日期】    990625
【裁判案由】    給付貨款
【裁判全文】
臺灣士林地方法院民事判決               98年度訴字第712號
原      告  金和穎貿易股份有限公司
法定代理人  甲○○
訴訟代理人  陳柏廷律師
            乙○○
被      告  褔星製衣廠股份有限公司
法定代理人  丙○○
訴訟代理人  翁祖立律師
複  代理人  吳宗樺律師
            陳安倫律師
上列當事人間請求給付貨款事件，本院於民國99年6 月2 日言詞
辯論終結，判決如下：
    主      文
被告應給付原告美金壹拾貳萬玖仟柒佰肆拾伍點玖玖元，及自民
國九十八年五月六日起至清償日止，按年息百分之五計算之利息
。
訴訟費用新臺幣肆萬肆仟柒佰伍拾捌元由被告負擔。
本判決於原告以新臺幣壹佰拾柒萬元為被告供擔保後，得假執
行；但被告如以新臺幣肆佰壹拾壹萬貳仟玖佰肆拾捌元為原告預
供擔保，得免為假執行。
    事實及理由
一、原告起訴主張：被告於民國97年8月前，陸續向原告購買布
    料，原告均已依約交貨，詎被告竟拒絕依約給付貨款，迄今
    尚有美金（下同）129745. 99元未給付，為此，爰依民法第
    367 條之規定，請求被告支付前揭買賣價金及遲延利息等語
    。並聲明：(一)被告應給付原告129,745.99元，及自起訴狀繕
    本送達翌日起至清償日止，按年息5%計算之利息。(二)願供擔
    保，請准宣告假執行。
二、被告則以：(一)緣訴外人Chico's FAS, Inc. （下稱Chico 公
    司）向訴外人MAST Industries N. V. （下稱MAST公司）訂
    購成套服飾，MAST公司乃與被告締結成衣供應契約，由被告
    生產該成套服飾之上衣部分，MAST公司並指定原告為布料供
    應商。又MAST公司於97年6 月10日向原告表示訂單編號PO＃
    145520（下稱系爭訂單）之布料欲使用巧克力色後，原告即
    立刻於同年月12日將巧克力色布送至該公司審核，其後，原
    告並將系爭訂單之布料剪下一部分作為樣品，製成「缸差表
    」以供MAST公司檢核，由此可知，原告已向被告及MAST公司
    保證，其日後就系爭訂單提供予被告之布料，即為該缸差表
    所示染缸染製之布料，而不得以其他染缸染製之布料代之，
    則系爭訂單自屬特定物之買賣，然原告交付之布料（下稱系
    爭布料）經MAST公司於97年8 月14日至16日檢查時，發現有
    色差之問題，經送交第三機構Intertek Testing Services
    （下稱IST 公司）檢驗結果，亦判定確有色差情形，顯見原
    告係將非缸差表所示染缸所染製之布料混入交付予被告，應
    屬給付不能，被告自得依民法第226 條之規定，請求原告負
    損害賠償之責。又縱認系爭訂單非屬特定物買賣，惟原告所
    交付之布料與缸差表所示之顏色有差異，被告亦得依民法第
    227 條、第360 條之規定，請求原告賠償其所受損害。又原
    告於訴訟中雖否認IST 公司之檢驗結果，然其法定代理人曾
    於與被告往來之電子郵件中自承系爭布料有異常情形，事後
    亦同意支付系爭布料退運之貨運費、報關費等費用，顯見系
    爭布料確有色差之瑕疵存在。(二)原告提供之布料數量甚多，
    被告乃以隨機選取20% 之方式進行檢驗，應可認已依通常程
    序從速檢查，惟系爭布料之色差問題並非可立即察覺之瑕疵
    ，是被告於該布料經MAST公司及IST 公司相繼認定有瑕疵後
    ，立即通知原告，顯已盡從速檢查通知之義務，並無視為承
    認所受領之物之情形。(三)被告因原告交付非缸差表所示染缸
    產製之布料，致無法通過MAST公司之驗收而需重新排程製作
    ，因而遭MAST公司求償30萬元，嗣經斡旋後賠償該公司10萬
    元，原告就被告所受此項損害，自應負賠償之責。又因被告
    重新排程製作之故，導致其他訂單之製程亦受影響，而需以
    快遞方式交運，被告因此支出快遞費用40,642.55 元，原告
    亦應賠償，此外，被告尚受有系爭布料價金73,412.46 元及
    296 件遭退貨成衣價金2,716.4 元之損害，原告均應如數賠
    償，爰以被告對原告之上開損害賠償債權216,771.41元與原
    告之貨款債權抵銷，被告自無需再為給付等語，資為抗辯。
    並聲明：
    (一)原告之訴及假執行之聲請均駁回。(二)如受不利判決，願供
    擔保，請准宣告免為假執行。
三、兩造不爭執之事實：
  (一)被告於97年8 月前陸續向原告購買布料，原告均已交貨，惟
    被告迄今尚有貨款129,745.99元未給付。
  (二)原告就系爭訂單，曾先與訴外人MAST公司往來如被證11、13
    之電子郵件，並曾提供被證14之缸差表予該公司，原告並與
    被告約定就系爭訂單所提供之布料，需為上開缸差表所示染
    缸所產製之布料。
  (三)被告就系爭訂單已退回布料505.5碼及成衣296件。
  (四)兩造曾互相寄發如被證2所示之電子郵件。
  (五)被告就系爭訂單之布料曾隨機選取20% 進行檢驗，結果均通
    過，未退回之部分均已裁剪製成成衣並出貨。
四、本件經依民事訴訟法第271 條之1 準用同法第270 條之1第1
    項第3 款規定，整理並協議簡化爭點後，兩造同意協議簡化
    後之爭點為（本院卷一第196頁背面）：
  (一)原告就系爭訂單，是否違反兩造間之約定，將非缸差表所示
    染缸產製之布料交付予被告？或交付之布料與缸差表所示之
    顏色有差異？
  (二)如原告確有上開違約情事，被告依民法第226 條第1 項、第
    22 7條、第360 條之規定，主張原告應負損害賠償責任，有
    無理由？
  1.原告是否為給付不能？或其瑕疵無法補正？
  2.被告有無盡檢查通知之義務？
  (三)被告主張之抵銷金額，是否可採？
五、本院得心證之理由：
  (一)原告就系爭訂單，是否違反兩造間之約定，將非缸差表所示
    染缸產製之布料交付予被告？或交付之布料與缸差表所示之
    顏色有差異？
  1.被告主張原告違反兩造間之約定，將非缸差表所示染缸產製
    之布料交付被告乙節，固據其提出IST 公司出具之檢查報告
    影本1 份為證（本院卷一第48-59 、157-160 頁），然縱認
    該檢查報告之結論屬實，亦有可能為原告於染製過程中處理
    不當而造成色差情形，尚不能逕予推認系爭布料必為非缸差
    表所示之染缸所產製，是被告以上開報告主張原告所交付之
    布料，係由缸差表所示染缸以外之其他染缸所產製，尚不足
    採。
  2.至被告雖又舉IST 公司出具之檢查報告，主張原告交付之布
    料與缸差表所示之顏色有色差，不符兩造之約定云云，然查
    ：IST 公司係受訴外人Chico 公司之委託進行布料檢驗，此
    為被告所自承，且被告復未能證明該布料在送驗前，曾經原
    告確認係其所產製交付，則IST 公司所檢驗之布料究否為原
    告就系爭訂單所交付之布料，已堪質疑。再者，IST 公司之
    檢查報告，雖認送驗布料與缸差表所示布料有色差之情形存
    在，惟觀諸該報告內容（本院卷一第48-59 、157-160 頁）
    ，並未載明其檢驗方式或判斷標準，則所謂顏色較缸差表所
    示布料「深」或「淺」，究係以儀器測量之結果，抑或其檢
    驗人員以肉眼比對所為之主觀判斷，實不得而知，是該檢驗
    報告之公證性及正確性，亦不無疑義。另被告所提出以其主
    張有色差之布料所製成之成衣2 件，經本院當庭與缸差表所
    附布料比對勘驗之結果，並無法辨認有色差之情形，此有98
    年9 月30日筆錄在卷可參（本院卷一第148 頁），而被告復
    無法提出其他證據，證明原告所交付之布料確與缸差表所示
    之布料在顏色上有所差異，則其主張原告所交付之布料有色
    差之瑕疵，自不足採信。
  3.又原告雖曾於與被告往來之電子郵件中表示：「…面對貴司
    的客訴處理將近美元7 萬元的客訴金額已是我司的最大誠意
    ，希望貴司可以了解；如果立場對調，面對同樣時間出的貨
    ，同樣品質的布料，同樣的異常，同樣發生客訴，一家須賠
    6 萬美元，退運約7200碼的布及將近1300件的成衣，另一家
    可退401 件成衣和505 碼的布，卻要賠美元101285.1，不知
    貴司作何想法…」等語，此有98年2 月10日電子郵件影本1
    件在卷可憑（本院卷一第61頁），然揆諸該信函意旨，乃表
    明願與被告就客訴問題繼續協商，但認被告索賠金額及退貨
    數量，與另家公司相較顯不合理之意，自僅屬和解談判過程
    中之交涉讓步及意見表達，尚不能執此遽認原告業已承認系
    爭布料有瑕疵存在。另被告指稱系爭訂單業經退回部分布料
    及成衣，其退運之貨運費、報關費等相關費用均由原告負擔
    乙節，固亦為原告所不否認，然此或係兩造協商之結果，或
    係基於商誼之考量，仍無法憑此逕認原告有自承瑕疵存在之
    情事。是被告以前開理由，主張原告業已自承系爭布料有瑕
    疵云云，均無可採。
  (二)綜上所述，被告既無法證明原告所交付之系爭布料，係非缸
    差表所示之染缸所產製，或與缸差表所附布料相較，有色差
    之瑕疵存在，則其依民法第226 條第1 項、第227 條、第
    360 條之規定，主張原告應負損害賠償責任，並以之與原告
    之買賣價金債權相抵銷，自無可採。故本件有關是否為給付
    不能、瑕疵能否補正、有無盡檢查通知義務、抵銷金額是否
    可採等爭點，即無再予審究判斷之必要，併此敘明。
六、從而，原告依兩造間之買賣契約，請求被告支付買賣價金12
    9745.99 元，及自起訴狀繕本送達翌日即98年5 月6 日起至
    清償日止，按年息5%計算之利息，為有理由，應予准許。又
    兩造均陳明願供擔保，聲請宣告假執行或免為假執行，經核
    尚無不合，爰分別酌定相當之擔保金額，併准許之。
七、本件訴訟費用額確定為新臺幣44,758元，並應由被告負擔，
    爰併諭知如主文第2 項所示。
八、本件判決基礎已臻明確，兩造其餘攻防方法及訴訟資料經本
    院斟酌後，核與判決結果不生影響，故不另一一論述，併此
    敘明。
九、據上論結，原告之訴為有理由，依民事訴訟法第78條、第87
    條第1 項、第390 條第2 項、第392條第2項，判決如主文。
中    華    民    國    99    年    6     月    25    日
                  民事第二庭  法  官  馬傲霜
以上正本證明與原本無異。
如對本判決上訴，應於判決送達後20日內向本院提出上訴狀。
中    華    民    國    99    年    6     月    29    日
                              書記官  張方俞

司法院資訊處製作；財團法人民間司法改革基金會備份。
